臺灣板橋地方法院刑事判決　　　　　　　96年度易字第1039號
公　訴　人　臺灣板橋地方法院檢察署檢察官
被　　　告　甲○○
上列被告因竊盜等案件，經檢察官提起公訴（95年度偵字第5224
號、95年度偵字第11390 號、95年度偵字第22125 號、95年度偵
字第25839 號），本院判決如下：
    主  文
甲○○幫助犯詐欺取財罪，處有期徒刑肆月，如易科罰金，以銀
元參佰元即新台幣玖佰元折算壹日，減為有期徒刑貳月，如易科
罰金，以銀元參佰元即新台幣玖佰元折算壹日，又犯攜帶兇器竊
盜未遂罪，處有期徒刑肆月，如易科罰金，以新台幣壹仟元折算
壹日，減為有期徒刑貳月，如易科罰金，以新台幣壹仟元折算壹
日，扣案之螺絲起子及尖嘴鉗各壹支均沒收。又犯攜帶兇器於夜
間侵入住宅竊盜罪，處有期徒刑捌月，減為有期徒刑肆月，如易
科罰金，以新台幣壹仟元折算壹日，扣案之螺絲起子及剪刀各壹
把、手套壹雙均沒收，又收受贓物，處有期徒刑貳月，如易科罰
金，以新台幣壹仟元折算壹日，減為有期徒刑壹月，如易科罰金
，以新台幣壹仟元折算壹日，應執行有期徒刑捌月，如易科罰金
，以銀元參佰元即新台幣玖佰元折算壹日，扣案之螺絲起子及尖
嘴鉗各壹支、螺絲起子及剪刀各壹把、手套壹雙均沒收。
    事  實
一、甲○○（原名沈俊銘）分別為下列犯行：
（一）甲○○知悉提供自己金融帳戶予不相識之人使用，可能供
      不詳詐欺犯罪集團作為騙取他人財物之工具，仍基於幫助
      詐欺取財之犯意，於民國94年3 月21日或該日前之不詳時
      地，將其先前於93年12月12日，至設於臺北縣新莊市○○
      路499 號之國泰世華商業銀行新樹分行，所開立之帳號00
      0000000000號存款帳戶併同提款卡及密碼，交付不詳詐欺
      犯罪集團之某成員。而該成員所屬之詐欺犯罪集團，即意
      圖為自己不法之所有，於94年3 月30日下午3 時30分許，
      撥打電話留下語音信箱予居住於彰化市之民眾己○○，佯
      稱渠於中國信託商業銀行信用卡有二筆款項未繳云云，使
      己○○陷於錯誤，依該語音信箱所留聯絡電話00-0000000
      0 號（該電話申請人郭萬金涉嫌幫助詐欺罪嫌部分，另案
      偵辦）與該詐欺犯罪集團中自稱「張先生」之某成員聯絡
      ，再依其指示，於同日下午4 時1 分許，至彰化市○○路
      ○ 段49號之南瑤郵局，以提款卡在自動櫃員機轉帳方式，
      匯款新台幣（下同）99999 元至甲○○上開國泰世華商業
      銀行新樹分行帳戶內，該詐欺犯罪集團隨即提領一空而得
      逞。嗣經己○○匯款後察覺受騙而報警，始循線查悉上情
      。
（二）甲○○基於竊盜之犯意，意圖為自己不法之所有，於95年
      9 月20日清晨5 時30分許之前某時許，在臺北縣樹林市○○街56之5 號瑞興電線有限公司之工廠前，攜帶其所有客
      觀上具有危險性足供兇器使用之螺絲起子及尖嘴鉗各1 支
      ，拆卸毀壞由該工廠廠長丁○○所支配管領、屬該工廠所
      有之貨櫃倉庫鋁門1 扇（價值約300 元），擬竊取變賣牟
      利，嗣因其拆卸鋁門時觸動裝設於門框上之防盜保全感應
      警報器，而於同日清晨5 時30分許，為員警及正在執勤之
      保全人員邱勝宗據報趕來當場攔獲，而未得逞，並扣得上
      開供行竊所用之螺絲起子及尖嘴鉗各1 支。
（三）甲○○基於竊盜之單一犯意，意圖為自己不法之所有，於
      95年11 月5日凌晨4 時10分許之夜間，在臺北縣樹林市○○街14巷6 號1 樓，趁該處集合住宅大門未關，攜帶其所
      有手套1 雙及客觀上具有危險性足供兇器使用之螺絲起子
      及剪刀各1 把，無故侵入上址1 樓樓梯間，先竊取4 樓住
      戶庚○○所有置放在該處之兩輪腳踏車1 輛為其所有（價
      值2500元），得手後藏置在其所租賃之車牌號碼0951-MR
      號自用小貨車上；復接續著手拆卸前址住宅鐵製大門之際
      ，為庚○○發現報警，而於同日上午6 時許，經警當場查
      獲，鐵門始未竊取得逞，並當場扣得上開供行竊所用之螺
      絲起子、剪刀各1 把及手套1 雙與所竊贓物腳踏車1 輛。
（四）甲○○基於收受贓物之犯意，知悉纏黏紅色膠帶之電鑽1
      支及工具箱1 盒（內有鐵鎚等工具），係友人曾建霖家人
      所有遭竊之贓物（該等電鑽及工具箱，係曾建霖之姊戊○○所有，於95年10月7 日（該年中秋節後1 天）至10月31
      日之間某日，在臺北縣樹林市○○街129 號、131 號對面
      之違章建築，遭兩位真實姓名年籍不詳之成年男子持自製
      鑰匙啟門侵入後竊取），竟仍於不詳時地，自不詳他人處
      收受該他人來路不明之上開失竊贓物。迄於95年11月5 日
      上午6 時許，甲○○因前述竊取腳踏車犯行為警查獲時，
      經警一併在其所租用之自用小貨車上起獲前開持有中之失
      竊贓物電鑽1 支及工具箱1 盒。
二、案經臺北縣政府警察局新莊分局報告及臺灣板橋地方法院檢
    察署簽分、丁○○、戊○○、庚○○訴由臺北縣政府警察局
    樹林分局報告臺灣板橋地方法院檢察署檢察官偵查起訴。
    理  由
壹、
一、事實一（一）部分，訊據被告甲○○矢口否認有幫助詐欺之
    犯行，辯稱：伊遺失提款卡及密碼，未曾將之交付詐騙集團
    詐騙己○○之金錢云云，經查上揭事實，業據被害人己○○
    於警詢時陳述：其遭不詳詐欺犯罪集團成員電話詐騙，以郵
    局自動櫃員機匯款99999 元至被告之國泰世華商業銀行新樹
    分行帳號000000000000號帳戶內明確。被告雖否認將前揭國
    泰世華商業銀行新樹分行帳戶交付不詳詐欺犯罪集團成員，
    惟其於警詢及偵查中之供述前後不一，且與事實不符，茲臚
    列如下：94.4.7警詢供述：上開金融帳戶之存摺、提款卡
    於94.4.3遺失。（未報警）94.11.3 同署訊問時供述：前
    揭存摺及提款卡放在機車座墊下遺失，遺失日期不清楚。
    95.5.17 同署訊問時供述：申辦上述金融帳戶之翌日即遺失
    存摺等。（按申辦日期為93.12.12）95.9. 19同署訊問時
    供述：申辦完金融帳戶後放在機車置物箱內，過幾天發現遺
    失。而被告甲○○開立之金融帳戶，確遭不詳詐欺犯罪集團
    供作詐騙使用之人頭帳戶，而於94.3.30 經被害人己○○匯
    入99999 元後，於同日隨即遭該詐欺犯罪集團成員提領一空
    之事實，復有國泰世華商業銀行新樹分行94年10月14日國世
    新樹字第025 號、94年10月25日國世新樹字第027 號、94年
    11月23日國世新樹字第037 號等函及隨該等函文檢附之被告
    開立金融帳戶帳號000000000000號之開戶資料及交易明細在
    卷可證。又被告於94.3. 21至該銀行辦理存摺掛失，並於
    當日補發新存摺；另於同日以自動語音系統掛失金融卡。（
    按被告屢次供稱均以電話掛失）被告又於94.4.1以自動語
    音系統掛失存摺及金融卡。（按被告短短幾天內竟前後二次
    掛失同一金融帳戶，且第二次掛失時間恰巧係詐欺犯罪集團
    使用其帳戶且詐騙提領得逞後之隔日）被告上開帳戶之金
    融卡，曾於94. 3.21印密碼單，且於94.3.22 更改密碼2 次
    ，並曾輸入密碼錯誤1 次。（按被告既已於94.3.21 掛失，
    為何於同日又印密碼單？且遲至翌日再更改密碼？且上述情
    事若均為被告所為，則不詳詐欺犯罪集團如何在被告更改密
    碼後取得或知悉新密碼？），此有國泰世華商業銀行新樹分
    行95年9 月8 日國世新樹字第036 號函及隨函檢附資料在卷
    可按。被告截至94.12.2 止，5 年內異常在其他金融機構
    開戶合計高達15家，分別為臺灣土地銀行、第一商業銀行、
    華南商業銀行、彰化商業銀行、臺灣中小企業銀行、臺北國
    際商業銀行、花蓮區中小企業銀行、陽信商業銀行、中華郵
    政股份有限公司、玉山商業銀行、寶華商業銀行、大眾商業
    銀行、日盛商業銀行、安泰商業銀行、中國信託商業銀行。
    上開被告之金融帳戶中，已被列為警示帳戶者有彰化商業
    銀行古亭分行、陽信商業銀行新莊分行、臺灣土地銀行南新
    莊分行、寶華商業銀行等帳戶（本件之國泰世華商業銀行新
    樹分行帳戶亦被列為警示帳戶）；另列為疑似警示帳戶控管
    中者有臺灣中小企業銀行樹林分行帳戶；列為衍生管制帳戶
    者有日盛國際商業銀行帳戶，此有被告在15家金融機構開戶
    之明細（金融機構回應狀態）及該等金融機構之交易資料與
    是否列為警示帳戶之相關資料在卷足憑。被告之開戶詐騙案
    件通報及列為警示說明，此有財團法人金融聯合徵信中心通
    報案件紀錄資訊（查詢對象被告）在卷可證。綜上，被告所
    辯，無非卸責之詞，要不足取，事證明確，被告此部分犯行
    ，堪以認定。
二、事實一（二）部分，訊據被告矢口否認有竊盜之犯行，辯稱
    ：伊祇是撿地上之鋁門零碎部分，並未竊盜，警詢時，在旁
    邊之員警有恐嚇伊云云，經查上揭事實，被告雖否認行竊，
    惟其於警詢及偵查中之供述前後所供不一，且與事實不符，
    茲略述如下：95.9.20 警詢供述：初辯稱「鋁門係向某不
    認識之遊民所撿到」，後才承認稱「一時貪心，欲將鋁門拆
    卸用機車載走」。（按遭竊現場位處偏僻，並無遊民出沒）
    95.9.20 同署內勤訊問時供述：因鋁門放在廢棄貨櫃屋旁
    地上，只是要去撿取時，即為警查獲。（按該貨櫃倉庫仍正
    常使用中，內並有存放空壓機）96.1.11 同署訊問時供述
    ：當時只是路過，鋁窗已掉在地上。（按案發時間約清晨5
    時30分許，被告此時無故路過，又恰巧身上攜帶拆卸工具及
    看到本安好裝設於貨櫃倉庫之鋁窗掉在地上，此等均與常情
    有違）。告訴人丁○○於警詢指述及偵查中之具結證述，失
    竊鋁窗屬瑞興電線有限公司工廠所有，本裝設在工廠外之貨
    櫃倉庫上，該倉庫內有放置一台空壓機，因鋁門上裝有保全
    感應（警報）器，遭竊時因感應器有反應，方為保全人員發
    現。證人即查獲警員丙○○於本院96年7 月27日審理時結證
    ，檢察官問：95年9 月20日查獲嫌疑人甲○○是否你負責訊
    問及查獲？證人答：是我查獲的。檢察官問：如何查獲？證
    人答：他行竊地點有保全公司的保全，該處雖然看起來不堪
    使用，但實際上有在使用，裡面有放置電線，保全系統運作
    中，被告竊取電線時，觸動保全系統，保全公司報案，我們
    接獲報案，到達現場。檢察官問：你到現場後情形如何？證
    人答：我們到現場時在庭被告還在拆，他不知道已經啟動保
    全系統。檢察官問：請確認在拆鋁門的人是否在庭之被告？
    證人答：是的。檢察官問：後來做何處置？證人答：我們先
    對他盤查，並且照相，帶回派出所偵訊。檢察官問：當時現
    場有無其他人？證人答：沒有。檢察官問：帶回三多派出所
    製作筆錄時，筆錄是否你所製作？（請求提示95年度偵字第
    22125 號第4 頁至第7 頁警詢筆錄，審判長提示並告以要旨
    ）證人答：是我與王俊皓一起製作的。檢察官問：你們製作
    過程有無威脅逼迫或兇狠用語？證人答：沒有，當時被告很
    緊張。檢察官問：據甲○○於本院審理時供稱在警詢時有穿
    著便衣之警員恐嚇他？證人答：警詢時有無其他人在場我不
    記得，但我沒有聽到有人恐嚇他。檢察官問：本件查獲時鋁
    門拆下否？證人答：被告才剛開始拆，還沒有拆下來，該處
    是貨櫃屋做的倉庫，因為鋁門太大塊，還沒有放在他的機車
    上，機車距離貨櫃屋大約三公尺，我們到場時，他還拿著螺
    絲起子還在拆。檢察官問：在現場除了看他拿螺絲起子外還
    有無其他工具？證人答：沒有，他手中拿螺絲起子。檢察官
    問：尖嘴鉗在何處查扣？證人答：在現場一起查獲，在現場
    什麼地方查獲的不記得。檢察官問：當時保全公司人員邱勝
    宗是否比你先到場？證人答：一般保全人員到場也不敢進去
    ，他們會等警員到場再進去，我印象中我到場時並沒有其他
    人，應該是我先到。檢察官問：保全公司人員在你到場後有
    無到場？證人答：有的。檢察官問：保全人員到場時鋁門是
    否已經拆下來？證人答：應該該鋁門零零碎碎，除了門的部
    分還有橫桿，橫桿支架已經拆下來，保全人員看到的，可能
    是支架的部分，但是門的部分還沒有拆下來，現場照片是我
    同事拍的，拍照的經過我不清楚，我到現場時看到的鋁門還
    沒有拆下來，但是已經不完整。檢察官問：保全公司邱勝宗
    看到的是否為事後的狀況？證人答：應該是。審判長問：你
    到現場看到的情形，被告是否已經將鋁門窗拆下，將橫桿放
    進袋子裡？證人答：我們到場時，被告是還沒有完成竊盜行
    為，還在現場，我到現場時，被告是說這些東西好像是沒人
    要的，我跟他說這樣不行，有人報案，我到場時看到的情形
    是被告正在拆鋁門窗，有零碎的部分已經拆下，不是整面都
    拆下，拆下來的部分應該沒有放在袋子裡或機車上等語明確
    。雖證人邱勝宗於偵查中具結證述，伊任職保全公司，案發
    當時本在開車值勤，收到保全（感應）警報器發報訊號，遂
    趕至現場，親見被告甲○○已將鋁窗拆卸，連同拆卸工具一
    併放在袋子內，置於所騎機車腳踏板上，正準備騎車離去等
    語。核與證人即查獲警員丙○○上開證詞即檢察官問：本件
    查獲時鋁門拆下否？證人答：被告才剛開始拆，還沒有拆下
    來，該處是貨櫃屋做的倉庫，因為鋁門太大塊，還沒有放在
    他的機車上，機車距離貨櫃屋大約三公尺，我們到場時，他
    還拿著螺絲起子還在拆等語，就被告是否已竊盜鋁門窗置於
    自己實力支配之下而既遂，互不相符。查證人即查獲警員丙○○係當場目擊被告正下手竊取鋁門窗之情節，依現場照片
    ，被告拆卸之鋁門窗係放置在地上，很大塊，無法置入袋內
    ，是以證人丙○○之證言較可採。證人乙○○（被告之母親
    ）於偵查中證述，親身聽聞被告表示本案其要去拆一條線，
    而觸動警鈴（應係指所竊鋁窗門框裝設之防盜保全感應警報
    器之發報訊號），警察即趕到之情。復有扣案之螺絲起子、
    尖嘴鉗各1 支可憑及贓物認領保管單及失竊鋁門列印照片各
    1 張在卷可證。綜上，被告所辯，無非卸責之詞，要不足取
    ，事證明確，被告聲請傳喚證人丁○○，查丁○○於警詢指
    述及偵查中具結證述明確，核無再傳喚作證之必要，被告此
    部分犯行，堪以認定。
三、事實一（三）部分，業據被告於警詢、偵查及本院審理中坦
    承不諱，核與告訴人庚○○於警詢時及偵查中指訴之情節相
    符，並經證人陳世豪（被告租車行竊之車主小雅租賃行之員
    工）於警詢時陳述及證人王正村（小雅租賃行實際負責人）
    於偵查中具結證述，被告行竊時所駕駛之車號0951-MR 自用
    小貨車，係被告向不知情之小雅租賃行所租用等情。復有小
    雅租賃行之臺北縣政府營利事業登記證、被告租賃車輛之汽
    車出租約定書（含本票、申請書、身分證及駕駛執照之正反
    面影本）各1 份及該車於行竊現場及載運所竊腳踏車為警查
    獲之列印照片3 張及扣案之手套1 雙、螺絲起子、剪刀各1
    把及其列印照片2 張、贓物認領保管單及所竊贓物腳踏車列
    照片4 張（其中1 張與前述自用小貨車列印照片重複）、行
    竊現場未及拆卸得逞之鐵製大門列印照片2 張在卷可憑，事
    證明確，被告此部分犯行，堪以認定。
四、事實一（四）部分，訊據被告矢口否認有贓物之犯行，辯稱
    ：伊向曾建霖借得該些工具，並非收受贓物云云，經查被告
    於警詢時及偵查中供述，電鑽1 支及工具箱1 盒為其持有中
    。告訴人戊○○於警詢時及偵查中指訴，上開電鑽1 支及工
    具箱1 盒為其所有而失竊之贓物。證人曾建霖於偵查中之具
    結證述，其位於臺北縣樹林市○○街129 號對面之違建住處
    ，曾讓被告甲○○借住及否認前揭電鑽1 支及工具箱1 盒有
    借予被告使用。告訴人戊○○報案遭竊之相關證明（按前開
    電鑽及工具箱等失物，雖未據載明此等資料內，惟據告訴人
    戊○○前述警詢及偵查中所指，實係同時失竊），此有臺北
    縣政府警察局樹林分局95年12月14日北縣警樹偵字第095003
    4813號函檢送之戊○○遭竊案件相關報案資料（包括警詢筆
    錄、損失財物紀錄表、受理各類案件紀錄表）、贓物認領保
    管單及所收受贓物電鑽1 支、工具箱1 盒之列印照片各1 張
    在卷可按，綜上，被告所辯，無非卸責之詞，要不足取，事
    證明確，被告此部分犯行，堪以認定。
貳、
一、被告幫助詐欺行為後，刑法業於94年2 月2 日修正，並於95
    年7 月1 日施行，修正後刑法第33條第5 款規定為主刑之種
    類：罰金新台幣一千元以上，以百元計算之。比較被告幫助
    詐欺行為時刑法第33條第5 款主刑之種類：罰金銀元一元以
    上，就罰金之最低度以適用舊法對於被告有利。又修正後刑
    法第67條規定，有期徒刑或罰金加減者，其最高度及最低度
    同加減之。比較被告幫助詐欺行為時刑法第68條規定拘役或
    罰金加減者，僅加減其最高度，依修正後刑法第33條第5 款
    規定罰金最低度為新台幣一千元以上，而舊法為銀元一元以
    上，即新台幣三元以上，本件依修正後刑法第67條罰金最低
    度新台幣一千元減輕後超過新台幣三元，是雖依舊法罰金最
    低度不減，仍以適用舊法對於被告有利。被告幫助詐欺行為
    時刑法第41條第1 項前段規定：「犯最重本刑為5 年以下有
    期徒刑以下之刑之罪，而受6 個月以下有期徒刑或拘役之宣
    告，因身體、教育、職業、家庭之關係或其他正當事由，執
    行顯有困難者，得以1 元以上3 元以下折算一日，易科罰金
    。」又被告幫助詐欺行為時之易科罰金折算標準，修正前罰
    金罰鍰提高標準條例第2 條前段（現已刪除）規定，就其原
    定數額提高為100 倍折算1 日，則本件被告幫助詐欺行為時
    之易科罰金折算標準，應以銀元300 元折算1 日，經折算為
    新臺幣後，應以新臺幣900 元折算為1 日。惟被告幫助詐欺
    行為後95年7 月1 日修正公布施行之刑法第41條第1 項前段
    則規定：「犯最重本刑為五年以下有期徒刑以下之刑之罪，
    而受六個月以下有期徒刑或拘役之宣告者，得以新臺幣一千
    元、二千元或三千元折算一日，易科罰金。」比較修正前後
    之易科罰金折算標準，以95年7 月1 日修正公布施行前之規
    定，較有利於被告，則應依刑法第2 條第1 項前段，適用修
    正前刑法第41條第1 項前段規定，定其折算標準。按刑法施
    行法第3 條之1 第3 項規定，於九十四年一月七日刑法修正
    施行前犯併合處罰數罪中之一罪，且該數罪均符合第四十一
    條第一項得易科罰金之規定者，適用九十年一月四日修正之
    刑法第四十一條第二項規定。修正後刑法第2 條第1 項規
    定：「行為後法律有變更者，適用行為時之法律。但行為後
    之法律有利於行為人者，適用最有利於行為人之法律」。被
    告幫助詐欺行為後，刑法第51條業於94年1 月7 日修正公布
    ，並於95年7 月1 日施行，修正前刑法第51條規定：「數罪
    併罰，分別宣告其罪之刑，依左列各款定其應執行者：」其
    中第5 款規定：「宣告多數有期徒刑者，於各刑中之最長期
    以上，各刑合併之刑期以下，定其刑期。但不得逾二十年。
    」修正後刑法第51條第5 款規定：「宣告多數有期徒刑者，
    於各刑中之最長期以上，各刑合併之刑期以下，定其刑期。
    但不得逾三十年。」比較結果，修正後刑法並非較有利於被
    告，依刑法第2 條第1 項前段之規定，仍應依修正前刑法，
    定其應執行之刑。裁判確定前犯數罪，其中一罪在新法施行
    前者，亦同（最高法院95年5 月23日刑事庭第8 次會議決議
    參照）。
二、核被告甲○○所為，事實一（一）部分，係犯刑法第339 條
    第1 項詐欺取財罪之幫助犯；事實一（二）部分係犯刑法第
    321 條第2 項、第1 項第3 款之攜帶兇器竊盜未遂罪；事實
    一（三）部分係犯刑法第321 條第1 項第1 款、第3 款之於
    夜間侵入住宅、攜帶兇器竊盜罪，被告竊取兩輪腳踏車後緊
    接竊取鐵門，本於單一之竊盜犯意，為接續犯，屬實質上一
    罪；事實一（四）部分係犯刑法第349 條第1 項之收受贓物
    罪。扣案之螺絲起子及尖嘴鉗各壹支、螺絲起子及剪刀各壹
    把，質地堅硬，足以危害人之生命、身體，客觀上具有危險
    性，足供兇器使用。被告為詐欺取財罪之幫助犯，依刑法第
    30 條 第2 項之規定，按正犯之刑減輕之。被告事實一（二
    ）加重竊盜未遂部分，依刑法第25條第2 項之規定，減輕其
    刑。被告所犯前開各罪間，犯意各別，行為互異，應分論併
    罰。爰審酌被告提供金融帳戶予詐騙集團使用，助長詐欺犯
    罪集團遂行犯罪，對被害人己○○之危害非輕，且其犯罪後
    僅於遭人贓俱獲時坦承犯行，對其餘犯行則飾詞狡辯，或空
    言否認、或避重就輕，毫無悔意，犯罪後之態度不佳，及其
    品行、犯罪之動機、目的、手段、所生危害等一切情狀，量
    處如主文所示之刑，及諭知易科罰金之折算標準。被告犯罪
    時間在96年4 月24日以前，應依中華民國96年罪犯減刑條例
    第2條 第1 項第3 款之規定，減其刑期2 分之1 ，諭知易科
    罰金之折算標準，並定其應執行之刑及諭知易科罰金之折算
    標準。扣案之螺絲起子、尖嘴鉗各1 支及螺絲起子、剪刀各
    1 把、手套1 雙，為被告甲○○所有，供本件竊盜犯罪所用
    之物，有其供述可稽，均依法宣告沒收。
據上論斷，應依刑事訴訟法第299 條第1 項前段，刑法第2 條第
1 項前段、第339 條第1 項、第321 條第1 項第1 款、第3 款、
第2 項、第349 條第1 項、第25條第2 項、第30條第2 項、第41
條第1 項前段（修正前後）、第2 項（修正前）、第51條第5 款
（修正前）、第9 款、第38條第1 項第2 款，刑法施行法第1條
之1 第1 項、第2 項前段、第3 條之1 第3 項，修正前罰金罰鍰
提高標準條例第2 條，現行法規所定貨幣單位折算新臺幣條例第
2 條，中華民國96年罪犯減刑條例第2 條第1 項第3 款、第7條
、第9 條、第10條第1 項，判決如主文。
本件經檢察官陳盈錦到庭執行職務。
中　　華　　民　　國　　96　　年　　8 　　月　　17　日
                  刑事第三庭  審判長法　官  張  正  亞
                                    法  官  廖  怡  貞
                                    法  官  林  鈺  琅
上列正本證明與原本無異
如不服本判決，應於送達後10日內向本院提出上訴狀
                                    書記官　廖  美  紅
中　　華　　民　　國　　96　　年　　8 　　月　　20　　日
附錄本案論罪科刑法條全文：
中華民國刑法第339條
（普通詐欺罪）
意圖為自己或第三人不法之所有，以詐術使人將本人或第三人之
物交付者，處5年以下有期徒刑、拘役或科或併科1千元以下罰金
。
以前項方法得財產上不法之利益或使第三人得之者，亦同。
前二項之未遂犯罰之。
中華民國刑法第321條
（加重竊盜罪）
犯竊盜罪而有左列情形之一者，處6月以上、5年以下有期徒刑：
一於夜間侵入住宅或有人居住之建築物、船艦或隱匿其內而犯之
者。二毀越門扇、牆垣或其他安全設備而犯之者。
三  攜帶兇器而犯之者。
四  結夥三人以上而犯之者。
五  乘火災、水災或其他災害之際而犯之者。
六  在車站或埠頭而犯之者。
前項之未遂犯罰之。
中華民國刑法第349條
（普通贓物罪）
收受贓物者，處 3 年以下有期徒刑、拘役或 5 百元以下罰金。
搬運、寄藏、故買贓物或為牙保者，處5年以下有期徒刑、拘役
或科或併科1千元以下罰金。
因贓物變得之財物，以贓物論。
